臺灣基隆地方法院刑事判決　　　　　　　 96年度訴字第132號
公　訴　人　臺灣基隆地方法院檢察署檢察官
被　　　告　庚○○
指定辯護人　本院公設辯護人甲○○
上列被告因違反槍砲彈藥刀械管制條例案件，經檢察官提起公訴
（96年度偵字第736號），本院判決如下：
    主  文
庚○○未經許可，持有可發射子彈具有殺傷力之槍枝，累犯，處
有期徒刑肆年陸月，併科罰金新台幣陸萬元，罰金如易服勞役，
以新台幣仟元折算壹日；扣案之改造手槍（含彈匣壹個；槍枝
管制編號：0000000000號）壹把及背包壹只，均沒收
之。
    事  實
一、庚○○前於民國91年間，因搶奪案件，經臺灣高等法院以91
    年度上訴字第756 號判決判處有期徒刑2 年確定，復因竊盜
    案件，經本院以91年度基簡字第887 號判決判處有期徒刑3
    月確定，另於92年間，因竊盜案件，經本院以92年度訴字第
    121 號判決判處有期徒刑7 月確定，再經本院以93年度聲字
    第211 號裁定，就上開91年度基簡字第887 號及92年度訴字
    第121 號判決所科之刑，定應執行有期徒刑9 月，接續執行
    ，於94年1 月13日因縮短刑期假釋出監，至94年2 月24日假
    釋期滿未經撤銷而執行完畢；詎其不知悔改，於95年12月間
    某日，以不詳方式，取得仿BERETTA 廠92FS型半自動手槍製
    造，車通金屬槍管內之阻鐵而成，可擊發子彈具有殺傷力之
    改造手槍1 把（含彈匣1 個；槍枝管制編號：0000000000號
    ）及可供擊發具有殺傷力之土造子彈1 顆而持有之，嗣於96
    年1 月6 日晚間，庚○○將上開槍彈藏放於其隨身攜帶之斜
    背背包中，駕駛車號6601-DE 號自小客車，至基隆市○○區
    ○○路249 巷120 號5 樓，與不知情之友人戊○○會合後，
    由戊○○駕駛上開車輛搭載庚○○，一同前往位於臺北縣汐
    止市○○路83巷3 號之「少爺旅店」，與不知情之友人簡炎
    煌見面，至96年1 月7 日凌晨0 時許，由戊○○駕駛上開車
    輛搭載庚○○返回前揭戊○○住處後，庚○○即自行駕車離
    去，至基隆市○○區○○路237 號前，因體力不支，未及將
    上開車輛停放於路邊，逕在車上睡覺，於同日凌晨0 時50分
    許，為警發覺可疑上前盤查，庚○○經警要求，遂自行打開
    放置於副駕駛座車門置物箱之背包供警盤查，前開槍彈即為
    警發現，上情始為警所悉，並扣得上開槍彈及庚○○所有供
    持有前開槍彈所用之背包1 只。
二、案經基隆市警察局第一分局報請臺灣基隆地方法院檢察署檢
    察官偵查起訴。
    理  由
壹、證據能力方面
    按被告以外之人於偵查中向檢察官所為之陳述，除顯有不可
    信之情況者外，得為證據，刑事訴訟法第159 條之1 第2 項
    定有明文。經查，證人戊○○及簡炎煌於偵查中向檢察官所
    為之陳述，業經具結，且自筆錄內容觀之，並無不正取供之
    情事，而無顯不可信之情況，依上開規定，自有證據能力。
貳、事實認定方面
    訊據被告庚○○固坦承其於上開時間，與戊○○一同至「少
    爺旅店」與簡炎煌見面時，確由其斜背扣案背包，且96年1
    月7 日凌晨，警察確在其駕駛之前開車輛中，查獲藏放於扣
    案背包內之槍彈等情，惟矢口否認有何持有槍彈之犯行，辯
    稱扣案背包為戊○○所有，其於為警查獲前，不知該背包內
    藏有槍彈，其與戊○○至「少爺旅店」時，因戊○○要求其
    幫忙背背包，始由其背負該背包云云，經查：
一、被告於96年1 月6 日晚間，與戊○○一同前往「少爺旅店」
    時，確由被告斜背扣案背包，且於翌日凌晨，警方係於被告
    駕駛上開車輛之副駕駛座車門置物箱中，查獲扣案背包，並
    在該背包內發現扣案槍彈等情，業據被告供陳不諱（見臺灣
    基隆地方法院檢察署96年度偵字第736 號偵查卷宗第7 頁、
    第64頁，本院準備程序筆錄第2 頁），核與證人戊○○於偵
    查及本院審理時證稱其與被告於96年1 月6 日晚間至「少爺
    旅店」找簡炎煌時，被告有背扣案背包等語（見上開偵查卷
    宗第67頁，本院96年4 月23日審判筆錄第10頁、第14頁），
    證人簡炎煌於偵查中結證稱被告與綽號「阿弟」之人於96年
    1 月6 日晚間，至其投宿之「少爺旅店」與其見面，被告身
    上斜背1 只咖啡色皮質之背包，從頭到尾都由被告背著未取
    下，其原先並未注意被告背負該背包，係因被告想要開房間
    窗戶，將背負之背包挪到身體後方時，其始注意到被告背負
    該背包等語（見前開偵查卷宗第78頁），及證人即員警丙○○於本院審理時到庭證述其於96年1 月7 日凌晨執行巡邏勤
    務時，經民眾反映有1 部車子停在路邊，駕駛人似因吸食毒
    品在車內睡覺，其與同事前往查看，叫醒被告後發現副駕駛
    座有1 只背包，其等請被告打開該背包，即看見該背包中放
    有槍彈，隨即逮捕被告等語（見本院96年4 月23日審判筆錄
    第4 頁）相符，復有查獲現場照片、「少爺旅店」監視器錄
    影畫面翻拍照片及「少爺旅店」旅客登記表在卷可稽（見前
    揭偵查卷宗第37頁、第39頁至第45頁），已堪認定。
二、被告雖辯稱扣案背包及槍彈均非其所有云云，然查：
（一）證人戊○○證稱被告為警查獲前1 個月間某日，在被告住
      處樓梯口，因被告欲從所背之背包內拿取東西而打開背包
      ，其即看見槍枝之彈匣處從背包漏出來，被告並將該槍枝
      交付其觀覽，其看見該槍枝彈匣下有1 個洞等語（見上揭
      偵查卷宗第67頁至第68頁，本院96年4 月23日審判筆錄第
      10頁、第12頁至第14頁），而扣案槍枝之彈匣側邊，確有
      1 小孔，業據本院當庭勘驗屬實（見本院96年4 月23日審
      判筆錄第15頁），足見證人戊○○所述並非無據，另證人
      丁○○亦於本院審理時證述其曾見被告背扣案背包至戊○○家中，也曾在被告家看見扣案背包，因被告有時會背該
      背包，因此對於該背包之印象深刻等語（見本院96年4 月
      23日審判筆錄第6 頁至第8 頁），又被告陳稱當日其與戊○○出去時，來回路程均由被告駕駛車輛等語（見前開偵
      查卷宗第65頁），核與證人戊○○所述相符（見上開偵查
      卷宗第67頁，本院96年4 月23日審判筆錄第14頁），堪認
      當日係由戊○○駕駛車輛，被告則坐在副駕駛座，而盛裝
      扣案槍彈之背包係於該車副駕駛座之車門置物箱中查獲，
      已如前述，與被告當日乘坐之位置相符，足認扣案背包應
      屬被告所有無誤。
（二）復以，槍彈係屬違禁物，持有槍彈者為避免遭人發現，多
      將槍彈藏放於隱密處所，或以其他物品包裝藏匿，然扣案
      背包不含背帶長約23公分，寬約17公分，背包外側之皮面
      僅以磁鐵扣環與背包連接，掀開外側皮面後，背包之開口
      處並無拉鍊此節，亦據本院當庭勘驗屬實（見本院96 年4
      月23日審判筆錄第15頁），堪見扣案背包可輕易打開，且
      掀開外側皮面後，即可輕易看見內部放置物品之情形，又
      扣案背包之容量有限，扣案槍枝放置於該背包中時，槍枝
      握把會有些許部分突出於背包開口處，此有查獲現場照片
      供參（見前揭偵查卷宗第44頁），換言之，將扣案槍枝放
      置於該背包中，即已有遭人察覺之高度風險，衡情，持有
      扣案槍彈及背包者，當無再隨意將該背包交付他人，徒增
      暴露其持有槍彈之風險之理；另以，被告供陳其於96年1
      月6 日晚間與戊○○一同至「少爺旅店」時，戊○○之身
      體並無不適，且戊○○當日並未攜帶其他物品等情（見本
      院96年5 月11日審判筆錄第15頁），果若被告所述扣案背
      包係戊○○所有等情屬實，而戊○○之身體既無不適，亦
      未攜帶其他物品，足見戊○○並無無法自行背負該背包之
      事由，何以戊○○不自行斜背該盛裝槍彈之背包，反要求
      被告代為背負，徒使自己處於犯行遭人察覺之高度風險中
      ，顯與常情相符，是認被告前開辯解，不足採信。
（三）另證人即被告之兄己○○雖於本院審理時到庭證稱其與戊○○出外遊玩時，曾見扣案背包，當時戊○○表示該背包
      內裝有槍枝，此外，其曾在戊○○住處看見扣案背包，戊○○並自行打開扣案背包，將槍枝取出把玩等情（見本院
      96年5 月11日審判筆錄第4 頁至第6 頁），且證人即被告
      之妻乙○○亦到庭證稱戊○○及丁○○於95年夏季時曾至
      其住處，戊○○自背包中取出1 把黑色的槍等情（見本院
      96年5 月11日審判筆錄第8 頁至第9 頁），惟證人己○○
      及乙○○與被告均有密切之親屬關係，且被告於警詢、偵
      查及本院進行準備程序時，均未提及證人己○○及乙○○
      曾親見戊○○持有槍枝等情，俟於本院於96年4 月23日進
      行審理程序時，被告始提出傳喚證人己○○及乙○○之聲
      請，是認證人己○○及乙○○之證述是否與事實相符，已
      非無疑；次以，證人己○○證稱其在戊○○住處看見扣案
      背包及戊○○把玩槍枝時間，係96年3 、4 月間等情（見
      本院96年5 月11日審判筆錄第6 頁），因證人己○○所述
      見扣案背包及戊○○把玩槍枝之時間，距其到庭作證僅1
      、2 月餘，應無誤記時間之理，然扣案背包及槍枝係於96
      年1 月7 日凌晨即為警查扣，足見證人己○○所述已有嚴
      重瑕疵，又證人己○○經當庭提示扣案背包時，並未詳加
      檢視該背包，即明確表示扣案背包與其先前看過之背包係
      屬同一，惟扣案背包之外觀並無特殊標記，且經提示予證
      人己○○觀覽時，外側塑膠袋之包裝並未拆除，經本院依
      職權訊問證人己○○，在此狀況下，何以能確定扣案背包
      與其先前所見之背包相同時，證人己○○即未為任何答覆
      （見本院96年5 月11日審判筆錄第7 頁），亦徵證人己○○之證述不足採信；再者，證人乙○○證述其無法確認扣
      案槍枝即為其見戊○○持有之該槍枝等語（見本院96年5
      月11日審判筆錄第10頁），因本案之爭點為扣案槍枝為何
      人所有，而證人乙○○既無法確認扣案槍枝確為其所見戊○○持有之槍枝，即無從僅以證人乙○○之證述，對被告
      為有利之認定。
（四）至於被告雖辯稱未曾觸摸扣案槍彈等情，經查，扣案槍彈
      及背包，經以氫丙烯酸酯法採證，因指紋特徵點不足，無
      法比對，此有基隆市警察局96年1 月24日基警鑑字第0960
      061087號函供參（見本院卷），惟因扣案槍彈上指紋無法
      比對之原因，係特徵點不足，而非未採獲指紋，自無從以
      此認定被告所稱未觸摸扣案槍彈等情屬實，故不得僅以扣
      案槍彈指紋鑑定之結果，逕行認定被告所辯可採。
（五）綜上，扣案背包及槍彈確為被告所有之物一節，業據證人
      戊○○及丁○○證述在卷，且盛裝扣案槍彈之背包係於被
      告駕駛之車內查獲，查獲之位置亦與被告當日乘坐之位置
      相符，亦證該等物品確屬被告所有無誤，而被告辯稱該等
      物品為戊○○所有，其僅於下車時應戊○○要求代為背負
      等情，顯與常情有違，不足採信，另證人己○○證述內容
      非無瑕疵可指，且依證人乙○○之證述，亦無從認定扣案
      槍彈確非被告所有，而扣案槍彈經指紋鑑定之結果，既因
      指紋特徵點不足無法比對，則與證人己○○及乙○○之證
      詞，均不足作為對被告有利之認定。
三、又扣案之改造手槍1 把，經鑑定結果，認係仿BERETTA 廠92
    FS型半自動手槍製造，車通金屬槍管內之阻鐵而成之改造手
    槍，機械性能良好，可擊發適用子彈而具有殺傷力，另扣案
    具直徑約8.95mm金屬彈頭之土造子彈1 顆，可供擊發而具有
    殺傷力，此有內政部警政署刑事警察局96年1 月26日刑鑑字
    第0960008460號槍彈鑑定書在卷可稽，本件事證明確，被告
    犯行應堪認定。
、論罪科刑方面
一、核被告所為，係犯槍砲彈藥刀械管制條例第8 條第4 項之未
    經許可持有可發射子彈具有殺傷力之槍枝罪及同條例第12條
    第4 項之未經許可持有子彈罪。
二、被告以一行為同時持有扣案槍彈，係以一行為同時觸犯上開
    數罪名，為想像競合犯，應從重依未經許可持有可發射子彈
    具有殺傷力之槍枝罪處斷。
三、被告曾受如事實欄所載之徒刑執行完畢，此有臺灣高等法院
    被告前案紀錄表供參，其受徒刑之執行完畢，再為本件持有
    槍彈之犯行，係於5 年以內故意再犯本件有期徒刑以上之罪
    ，為累犯，應依刑法第47條第1 項之規定加重其刑。
四、爰審酌被告未經許可，持有前開可發射子彈具有殺傷力之槍
    枝及具有殺傷力之子彈，對於社會治安之危害甚鉅，且被告
    矢口否認犯行，難認有悔悟之心，惟其並未使用該等槍彈為
    其他犯罪行為等一切情狀，量處如主文所示之刑，並就罰金
    刑部分，諭知易服勞役之折算標準。
五、扣案仿BERETTA 廠92FS型半自動手槍製造，車通金屬槍管內
    之阻鐵而成，可擊發子彈而具有殺傷力之改造手槍（含彈匣
    1 個；槍枝管制編號：0000000000號）1 把，為違禁物，又
    扣案之背包1 只，為被告所有供持有上開槍彈犯罪所用之物
    ，業如前述，應分別依刑法第38條第1 項第1 款、第2 款之
    規定，宣告沒收；另扣案可擊發具有殺傷力之土造子彈1 顆
    ，業經試射而不具子彈之外形及功能，已不具殺傷力，非屬
    違禁物，無庸宣告沒收。
據上論斷，應依刑事訴訟法第299 條第1 項前段，槍砲彈藥刀械
管制條例第8 條第4 項、第12條第4 項，刑法第11條前段、第55
條前段、第47條第1 項、第42條第3 項前段、第38條第1 項第1
款、第2 款，判決如主文。
本案經檢察官辛○○到庭執行職務。
中　　華　　民　　國　　96　　年　　5 　　月　　25　　日
                  刑事第四庭審判長法    官  陳志祥
                                  法    官  楊皓清
                                  法    官  邰婉玲
以上正本證明與原本無異。
對於本件判決如有不服，應於收受送達後10日內，向本院提出上
訴書狀，上訴於臺灣高等法院，並按他造當事人之人數附具繕本。
中　　華　　民　　國　　96　　年　　5 　　月　　25　　日
                                  書 記 官  彭筠凱
附錄所犯法條：
槍砲彈藥刀械管制條例第8 條第4 項
未經許可，持有、寄藏或意圖販賣而陳列第1 項所列槍枝者，處3
年以上10年以下有期徒刑，併科新臺幣700 萬元以下罰金。
槍砲彈藥刀械管制條例第12條第4 項
未經許可，持有、寄藏或意圖販賣而陳列子彈者，處5 年以下有
期徒刑，併科新台幣300 萬元以下罰金。
